【裁判字號】    98,上訴,2259
【裁判日期】    980626
【裁判案由】    毒品危害防制條例
【裁判全文】
臺灣高等法院刑事判決                98年度上訴字第2259號
上  訴  人
即  被  告  甲○○
上列上訴人因違反毒品危害防制條例案件，不服臺灣臺北地方法
院九十七年度訴字第二四六四號，中華民國九十八年四月三十日
第一審判決（起訴案號：臺灣臺北地方法院檢察署九十七年度毒
偵字第三五三九號），提起上訴，本院判決如下：
    主  文
上訴駁回。
    理  由
一、按不服地方法院之第一審判決而上訴者，應向管轄第二審之
    高等法院為之；上訴書狀應敘述具體理由；第二審法院認為
    上訴書狀未敘述理由或上訴有第三百六十二條前段情形，應
    以判決駁回之，刑事訴訟法第三百六十一條第一項、第二項
    項、第三百六十七條前段明文規定。而所謂具體理由，必係
    依據卷內既有訴訟資料或提出新事證，指摘或表明第一審判
    決有何採證認事、用法或量刑等足以影響判決本旨之不當或
    違法，而構成應予撤銷之具體事由，始克當之（例如：依憑
    證據法則具體指出所採證據何以不具證據能力，或依憑卷證
    資料，明確指出所為證據證明力之判斷如何違背經驗、論理
    法則）；倘僅泛言原判決認定事實錯誤、違背法令、量刑失
    之過重或輕縱，而未依上揭意旨指出具體事由，或形式上雖
    已指出具體事由，然該事由縱使屬實，亦不足以認為原判決
    有何不當或違法者（例如：對不具有調查必要性之證據，法
    院未依聲請調查亦未說明理由，或援用證據不當，但除去該
    證據仍應為同一事實之認定），皆難謂係具體理由，俾與第
    二審上訴制度旨在請求第二審法院撤銷、變更第一審不當或
    違法之判決，以實現個案救濟之立法目的相契合，並節制濫
    行上訴（最高法院九十七年度臺上字第八九二號判決參照）
    。是倘上訴人之上訴書狀雖敘述上訴理由，形式上雖已指出
    具體事由，然該事由縱使屬實，亦不足以認為原判決有何不
    當或違法者，即與未敘述具體理由無異，所為上訴，即非適
    法。
二、查本件原判決依上訴人即被告甲○○之自白，其為警採集尿
    液送驗，呈安非他命、甲基安非他命、嗎啡及可待因類藥物
    陽性反應，有臺灣尖端先進生技醫藥股份有公司九十七年八
    月二十二日濫用藥物檢驗報告、臺北市政府警察局偵辦毒品
    案件尿液檢體委驗單各一紙可稽，另有臺北市聯合醫院九十
    八年二月十七日函、財團法人天主教耕莘醫院九十八年二月
    二十四日函、法務部調查局九十八年三月二十三日函可佐，
    認定被告確有施用第一級毒品及第二級毒品犯行。並審酌被
    告前經觀察勒戒及強制戒治等程序，並曾經法院宣告罪刑，
    又再犯本件施用毒品罪，顯見其仍受毒品所害，其施用毒品
    犯行雖可能對社會治安造成隱藏之影響，然本質上尚屬自我
    戕害之行為，及其犯罪之動機、目的、手段，暨犯後坦承犯
    行之態度等一切情狀，就其所犯施用第一級毒品犯行，判處
    有期徒刑一年，所犯施用第二級毒品犯行，判處有期徒刑四
    月，應執行有期徒刑一年二月等情，均已詳敘其所憑證據、
    認定理由及量刑依據。從形式上觀察，原判決並無認定事實
    錯誤或量刑瑕疵或違背法令之情形。
三、本件上訴人即被告甲○○不服原判決，提起上訴，其上訴理
    由略以：被告警詢時承認吸食過一次毒品是將第一級毒品、
    第二級毒品一起放入玻璃球中吸食，而器具是由朋友提供，
    嗣後住處遭警查獲，被告經採尿結果，顯示有第一級毒品和
    第二級毒品反應，惟被告僅吸食過一次毒品，應屬想像競合
    犯，不應分予論罰，請本院予被告自新機會，准予被告參加
    臺北地檢署舉辦之美沙冬替代療法云云。
    惟被告於檢察官偵訊時供稱：「（查獲前最後一次是何時施
    用毒品？）是在九十七年八月四日下午三、四點左右在臺北
    縣新店市朋友家中施用毒品，施用海洛因，沒有施用其他毒
    品」、於原審庭訊時亦稱：「我承認有施用第一級毒品海洛
    因，但是我沒有施用安非他命，海洛因部分是朋友請我用的
    ，我一時受不了誘惑，才去施用，但是並沒有用安非他命」
    等語，被告於偵審時既均供稱僅施用海洛因，並未施用安非
    他命，是其於上訴意旨辯稱伊是將海洛因與安非他命共同吸
    食一節，顯係事後卸責之詞，並不足採。是被告上訴意旨所
    陳，顯未依據卷內既有訴訟資料或提出新事證，指摘或表明
    原審判決有何採證認事、用法或量刑等足以影響判決本旨之
    不當或違法，構成應撤銷之具體事由，揆諸前揭說明，
    本件上訴人之上訴不合法律程式，應不經言詞辯論程序，逕
    予駁回。
據上論斷，應依刑事訴訟法第三百六十七條前段、第三百七十二
條，判決如主文。
中    華    民    國    98    年    6    月    26    日
                    刑事第十八庭審判長法  官  吳鴻章
                                      法  官  徐昌錦
                                      法  官  陳健順
以上正本證明與原本無異。
施用第一級毒品部分，如不服本判決應於收受送達後10日內向本
院提出上訴書狀，其未敘述上訴之理由者並得於提起上訴後10日
內向本院補提理由書（均須按他造當事人之人數附繕本）「切勿
逕送上級法院」。
施用第二級毒品部分不得上訴。
                                      書記官  劉寶鈴
中    華    民    國    98    年    6     月    26    日


司法院資訊處製作；財團法人民間司法改革基金會備份。
